【裁判字號】    95,抗,230
【裁判日期】    950731
【裁判案由】    聲請交保
【裁判全文】
臺灣高等法院高雄分院刑事裁定           95年度抗字第230號
抗  告  人
即  被  告  甲○○
                    （
上列抗告人因聲請具保停止羈押案件，不服臺灣屏東地方法院中
華民國95年6月7日裁定（95年度偵聲字第66號），提起抗告，本
院裁定如下：
    主  文
抗告駁回。
    理  由
一、本件抗告意旨略以：(一)檢察官認抗告人與警員王建國、林國
    章為共犯，惟其2 人就本案犯行早已供承明確，且經檢察官
    起訴送審後，業經諭知具保停止羈押，另共犯許貴榮早已潛
    逃大陸，是抗告人並無勾串共犯或證人之虞。(二)抗告人僅單
    純為客戶申請理賠，與王建國等3 人無犯意聯絡與行為分擔
    ，抗告人無共同貪污可言。(三)抗告人稚女目前因罹患川崎氏
    症，病況嚴重正在住院中，抗告人配偶獨自1 人照顧抗告人
    之寡母及長子，抗告人之羈押有無違反比例原則之不當。(四)
    檢察官故意以證人身分傳訊抗告人，且故意不通知辯護人，
    剝奪抗告人及辯護人之權益，訴訟程序違法，又檢察官於2
    個月之羈押期間，並未進行偵訊，足證羈押原因業已消滅。
    爰請鈞院撤銷原裁定，而准抗告人具保停止羈押之聲請云云
    。
二、經查：
（一）抗告人因違反貪污治罪條例等案件，前經檢察官於95年4
      月24日向台灣屏東地方法院聲請羈押，經該院訊問後，認
      其所犯貪污治罪條例第5 條第1 項第2 款、刑法第339 條
      第1 項、第342 條等罪，嫌疑重大，且有勾串共犯、證人
      之虞，又所犯貪污治罪條例部分，係屬最輕本刑5 年以上
      有期徒刑之罪，復有羈押之必要，乃依刑事訴訟法第101
      條第1 項第2 款、第3 款規定，於同日（即95年4 月24日
       ） 裁定羈押，並禁止接見通信，嗣經抗告人提起抗告，
      由本院於同年5 月26日以95年度抗字第128 號裁定駁回抗
      告確定。
（二）按聲請停止羈押，除有刑事訴訟法第114 條各款所列情形
      之一不得駁回者外，准許與否，該管法院有自由裁量之權
      ，衡非被告所得強求（最高法院46年台抗字第21號判例意
      旨參照）。又法院為羈押裁定時，其本質上係屬為保全被
      告使刑事訴訟程序得以順利進行，或為保全證據，或為擔
      保嗣後刑之執行程序，而對被告所實施剝奪其人身自由之
      強制處分，是法院審查是否准予羈押或延長羈押時，只須
      檢察官所提出之證據在形式上足以證明被告犯罪嫌疑重大
      ，復有羈押之必要，即符合羈押之要件；本案檢察官已提
      出2 位證人即共犯之證詞，復有抗告人與許貴榮通訊監察
      譯文、申請保險理賠所檢附之車禍現場圖，則形式上已足
      證明抗告人共同涉犯貪污治罪條例第5 條第1 項第2 款、
      刑法第339 條第1 項、第342 條等罪嫌疑重大，足認抗告
      人涉嫌觸犯最輕本刑5 年以上有期徒刑之罪嫌疑重大；再
      者，被告迄今仍否認犯行，核與交保在外之共犯即證人王
      建國、林國章之指證不符，且共犯許貴榮現仍在逃而尚未
      到案，是抗告人仍有勾串共犯或證人之虞無訛。又訊問被
      告，僅係檢察官偵查作為之一部分，且偵查程序不公開，
      偵查程序如何進行，乃檢察官本於職權而為，尚難以抗告
      人未經檢察官提訊，即指摘檢察官係以押人取供為目的，
      顯有失當等情。至聲請意旨所執家中高齡母親及年幼稚子
      之照顧需求等情事，則非屬本院審酌得否具保停止羈押之
      法定事由。
（三）又檢察官於95年4 月24日以證人身分傳喚抗告人，經檢察
      官初步訊問後（下稱第1 次訊問），乃指揮交由屏東縣警
      察局詢問，經詢畢後，檢察官審閱卷證，認抗告人犯罪嫌
      疑重大，有羈押之原因及必要，乃當庭諭知逮捕，並告知
      抗告人得於法定之4 小時內通知辯護人到場（下稱第2 次
      訊問；檢察官雖告知抗告人得選任辯護人，惟抗告人業於
      95年4 月11日選任柳聰賢律師為辯護人，此應係檢察官之
      疏誤，惟尚無影響被告權益），然經抗告人聯絡辯護人後
      ，其陳明辯護人無法到場，同意在辯護人未到場之情形下
      接受訊問，檢察官乃續行訊問（下稱第3 次訊問），訊畢
      則向台灣屏東地方法院聲請羈押，嗣於該院羈押訊問時，
      抗告人仍陳稱：其辯護人不到場，可逕行接受訊問等語等
      情，有95年4 月24日警詢筆錄及3 次偵訊筆錄及台灣屏東
      地方法院訊問筆錄附卷可參，故95年4 月24日之第1 次偵
      訊及警詢程序，既以證人身分訊（詢問）問被告，縱未通
      知辯護人到場，尚難謂程序違法；至同日第2 次偵訊時，
      檢察官僅為權利告知，並未訊及實體事項，同日第3 次偵
      訊及台灣屏東地方法院訊問時，抗告人均同意於辯護人未
      到場之情形下接受訊問，亦難認有何違法或侵害被告權益
      之情事，聲請意旨認檢察官上開程序欠缺適法及正當性，
      尚非可採。
（四）綜上所述，抗告人犯罪嫌疑既屬重大，且仍有勾串共犯、
      證人之虞，堪認檢察官所指羈押原因現仍存在，復參酌抗
      告人所涉以假車禍詐領保險金之犯罪情節非輕，本院認上
      開羈押之目的與抗告人自由之拘束間，羈押抗告人並未違
      其比例性，而認應予羈押抗告人之原因，現仍存在，不因
      具保而致消滅。是原審裁定駁回抗告人具保停止羈押之聲
      請，並無不合，抗告人仍執前詞指摘原裁定不當，提起抗
      告，為無理由，應予駁回。
據上論結，應依刑事訴訟法第412 條，裁定如主文。
中    華    民    國    95    年    7     月    31    日
            刑事第五庭  審判長法  官  曾永宗
                              法  官  任森銓
                              法  官  陳  箐
以上正本證明與原本無異。
不得再抗告。
中    華    民    國    95    年    7     月    31    日
                              書記官  魏文常


司法院資訊處製作；財團法人民間司法改革基金會備份。
